臺灣高等法院刑事判決　　　　　　　　96年度上訴字第2326號
上　訴　人　甲○○
即　被　告
指定辯護人　朱立鈴律師（義務辯護）
上列上訴人因公共危險案件，不服臺灣臺北地方法院95年度訴字
第1519號，中華民國96年5月2日第一審判決（起訴案號：臺灣臺
北地方法院檢察署95年度偵字第16167號），提起上訴，本院判
決如下：
    主  文
原判決撤銷。
甲○○無正當理由使用爆裂物爆炸，致生公共危險，處有期徒刑
貳年，減為有期徒刑壹年。扣案信號槍壹把、信號彈彈匣壹個及
槍背帶壹個均沒收。
    事  實
一、甲○○於民國（下同）95年7月27日傍晚結束其大樓保全員
    工作後，返其臺北市大安區○○○路○段308巷15弄1號2樓住
    處，穿戴其於92年間在網路上以新臺幣（下同）一萬四千元
    購得之槍背帶、信號槍一把（內附彈匣一個）及彈匣二個（
    每一彈匣有六發信號彈）（信號槍彈雖非槍砲彈藥刀械管制
    條例所列管之槍砲、子彈或爆裂物，但信號彈與爆竹相同，
    均為具有黑色火藥之爆裂物，由長45釐米、直徑16釐米銀色
    鋁質筒狀彈殼底部崁裝印有子彈標記之7乘以6釐米銅質藥筒
    作底火及推進動力源，底火前端由15乘以33釐米銀色半封閉
　　鋁質藥筒嵌入14乘以18釐米發光火藥劑及發射藥劑組合之火
  　藥圓柱體組合而成，有黑色火藥、硫粉、甲苯、鎂、鋁、矽
　　、磷、氯、鉀、鋇等成分，發射燃燒時產生紅色火焰），外
  　穿灰色唐裝上衣，騎其所有之車牌號碼JBC457號重型機車外
    出，同日晚間8時30分許，行至臺北市中正區○○○路與凱
    達格蘭大道口，在凱達格蘭大道內線第一車道東往西方向紅
    燈停等線前，明知其攜帶之上開信號槍發射信號彈之正當理
    由，應為急難時通知救援使用（如山難或海難），而無在都
    市地區使用之正當理由，亦不得用之於為因積欠信用卡債務
    ，衍生對政局不滿宣洩積怨博取社會關注使用，竟持其攜帶
　　之上開信號槍裝填信號彈，以往上45度角，接續朝現有人所
  　在之總統府正大門方向，發射信號彈共十三發，前述信號彈
    經底火爆炸後，推進發射燃燒之信號彈擊中總統府大門二樓
    平台以上至六樓鐘樓以下之牆面，火花掉落在總統府正大門
    前階梯水泥地面及大門兩側車道之柏油路面上，自體燃燒約
    數秒後，旋為駐總統府之憲兵發覺並持滅火器上前澆滅或以
    腳踩熄，未至燒燬總統府建築物，致生公共危險。甲○○發
    射完畢後，即將上開信號槍及信號彈棄置現場並騎車迴轉往
    景福門方向逃逸。嗣經警據報到場處理，扣得遺留現場之信
    號槍一把（內附彈匣一個）、彈匣一個、已發射彈殼一枚，
    並循目擊民眾提供甲○○所騎乘機車之車牌號碼而查獲，經
    甲○○同意搜索其上址住處，另扣得上開重型機車一輛、槍
    背帶一個及灰色唐裝一件，始悉上情。
二、案經臺北市政府警察局中正第一分局移請臺灣臺北地方法院
    檢察署檢察官偵查起訴。
    理  由
一、上訴人即被告甲○○坦承於上開時地朝總統府正大門方向射
    擊信號彈十三發及彈著點、落地點等節，惟否認有放火犯行
    ，先後辯稱略以：「信號彈之火花乃死火，非明火，不會引
    燃物品」、「信號彈火焰確會引燃易燃物，伊僅係抒發情緒
    不滿，伊當時發射信號彈乃平射，且注意避開總統府前人員
    ，彈著點及落地點均為水泥材質，不至燃燒，伊顯無放火延
    燒總統府或其他物品之犯意；縱非如此，因客觀上不可能延
    燒，應屬不能未遂」、「被告上訴只是不能同意被判放火未
    遂罪，如果改法條以刑法第186條之1第1項之不法使用爆裂
    物致生公共危險罪判處徒刑，被告必定不再上訴，就此定案
    入獄服刑，被告該當其罪並且證據確鑿」云云（原審卷(一)第
    10頁、第59頁，卷(二)第104、113、119至120頁）。經查：
(一)、本件認定事實所引用之本件卷內所有卷證資料（包含人證與
    文書證據、物證等證據），並無證據證明係公務員違背法定
    程序所取得，又被告以外之人（包括證人、鑑定人、告訴人
　　、被害人及共同被告等）於審判外之陳述雖不符刑事訴訟法
  　第159條之1至之4等四條之規定，而經當事人於審判程式同
    意作為證據，法院審酌該言詞陳述或書面陳述作成時之情況
    ，認為適當者，亦得為證據；當事人、代理人或辯護人於法
    院調查證據時，知有刑事訴訟法第159條第1項不得為證據之
    情形，而未於言詞辯論終結前聲明異議者，視為有前項之同
    意，同法第159條之5定有明文。立法意旨在於傳聞證據未經
    當事人之反對詰問予以核實，原則上先予排除。惟若當事人
    已放棄反對詰問權，於審判表明同意該等傳聞證據可作為證
    據；或於言詞辯論終結前未聲明異議，基於尊重當事人對傳
    聞證據之處分權，及證據資料愈豐富，愈有助於真實發見理
    念，且強化言詞辯論主義，使訴訟程式得以順暢進行，上開
    傳聞證據亦均具有證據能力。本件證人游承益、姜萬歧、湯
    為國、石岩峻於警詢及偵查陳述，其性質雖屬傳聞證據，且
    無符合同法第159條之1至之4等情形，惟其等所為之警詢筆
    錄及偵查筆錄內容，業於審理時提示並告以要旨，且經檢察
    官、辯護人及被告等人表示意見。當事人或辯護人已知上述
　  筆錄乃傳聞證據，且均未於言詞辯論終結前對該等筆錄內容
    異議，被告並陳明可以作為證據，依上開規定，是其等於警
    詢及偵查中之證言已擬制同意有證據能力，審酌上開筆錄作
    成時，較無人情施壓或干擾，亦無不當取供之情形，認為以
    之作為本案之證據亦屬適當，是其於警詢及偵查筆錄之證言
    自具有證據能力。
(二)、被告坦承於95年7月27日晚間8時30分許，騎其所有車牌號碼
    JBC457號重型機車，沿臺北市中正區○○○○○道東往西方
    向內線第一車道行駛至重慶南路口紅燈停等線前，持其所有
    之信號槍一把裝填信號彈，接續朝總統府大門方向發射信號
    彈共十三發，分別擊中總統府大門二樓平台以上至六樓鐘樓
    以下之牆面，火花掉落在總統府一樓大門前階梯及大門旁車
    道水泥地面上，但僅燻黑地面，而未至燒燬建築物之結果，
    當時總統府於夜間仍有安全人員駐守等事實（偵卷第6至8頁
    、第9至11頁、第58至59頁、第65至68頁、原審卷(二)第7至10
    頁），並有被告提出信號彈彈著點及落地點示意圖可憑（原
    審卷(二)第106頁），核與在場證人游承益、姜萬歧、湯為國
    、石岩峻即總統府侍衛隊憲兵於警詢、偵訊及原審證述當時
    信號彈射擊情形相符（偵卷第16至17頁、第18至19頁、第21
    至22頁、第23至24頁、第75至78頁、原審卷二第5至13頁）
    ，並有總統府96年1月15日華總政一字第09610000420號函檢
    附總統府前0727日事件現場示意圖、總統府侍衛室95年11月
    20日華總侍字第09510067650號書函檢附當時總統府監視錄
    影器攝得畫面之翻拍照片八張及光碟一片、原審於95年12月
    4日就此光碟製作之勘驗筆錄暨監視錄影器畫面翻拍照片28
    張附卷可按（原審卷(一)第225至226頁、第67至71頁、第99至
    126頁），而車牌號碼JBC457號重型機車確為被告所有，亦
    有車號查詢機車車籍資料在卷可稽（偵卷第72頁），復有被
    告棄置在現場之信號槍一把（內含彈匣一個）、信號彈彈匣
    一個，及在被告住處扣得之信號槍背帶一個及被告當時所穿
    之唐裝一件扣案足佐（偵卷第54頁扣押物品清單），另有被
    告穿著照片三張在卷可考（偵卷第46至47頁），是被告上開
    行為應堪認定。
(三)、被告辯稱無放火故意等詞，經核刑法上之放火罪，其直接被
    害法益為一般社會之公共安全，蓋火勢之蔓延性常導致控制
    撲滅之困難，對於公共安全造成極大危險，故放火乃指故意
    以火力傳導於特定之目的物，使其燃燒其行為本身即具公共
    危險性質。是行為人如有放火燒燬建築物之犯罪故意，而已
    著手放火行為之實施，即應構成犯罪，縱放火結果，建築物
    未因燒燬而喪失其效用，僅屬犯罪為既遂或未遂之問題，不
    以致生公共危險為犯罪構成要件（69年度臺上字第1976號判
    決要旨）。反之，如行為人無放火燒燬建築物之犯意，即難
    以該罪相繩，是本件爭點為被告當時之射擊行為，客觀上有
    無燒燬總統府之具體危險，主觀上有無燒燬總統府之犯意。
    查被告所使用之信號槍彈，乃德製NICO廠牌信號彈發射器及
    小型信號彈，雖非槍砲彈藥刀械管制條例所列管之槍砲、子
　　彈或爆裂物，有內政部警政署刑事警察局95年11月15日刑偵
　  五字第0950159561號鑑驗通知書在卷可稽（原審卷(一)第74頁
    ），但NICO信號彈係由長45釐米、直徑16釐米銀色鋁質筒狀
    彈殼底部崁裝印有子彈標記之7乘以6釐米銅質藥筒作底火及
    推進動力源，底火前端由15乘以33釐米銀色半藥圓柱體組合
    而成，經以離子捕獲遷移光譜儀分析有黑色火藥成分，經以
    氣相層析質譜儀檢驗含硫粉、甲苯等成分，以耦合電漿質譜
    儀分析法檢驗發現鎂、鋁、矽、磷、氯、鉀、鋇等成分，故
    其發射燃燒時產生紅色火焰，又取被告射擊後遺落現場之空
    彈殼內微量殘餘物以掃瞄式電子顯微鏡及Ｘ射線能譜分析法
    鑑驗結果，含鋇-鉛-銻（Ba-Pb-Sb）成分，認係射擊殘跡無
    誤，有法務部調查局96年3月29日調科參字第09600103650號
    鑑定通知書及內政部警政署刑事警察局95年10月5日刑鑑字
    第0950122904號鑑定書足憑（原審卷(二)第80至90頁），是被
    告所使用之信號槍、彈係以燃燒所產生之紅色火焰亮光作為
　　信號，則該信號彈既以「銅質藥筒作底火及推進動力源，底
　  火前端由15乘以33釐米銀色半藥圓柱體組合而成，經以離子
    捕獲遷移光譜儀分析有黑色火藥成分，經以氣相層析質譜儀
    檢驗含硫粉、甲苯等成分，以耦合電漿質譜儀分析法檢驗發
    現鎂、鋁、矽、磷、氯、鉀、鋇等成分，故其發射燃燒時產
    生紅色火焰」，其性質即屬於與爆竹相同之爆裂物，而經過
    底火爆炸方式，推進底火前端15乘以33釐米銀色半藥圓柱體
    燃燒產生火焰用為警示，該信號彈之正當理由使用之處所，
    即為急難聯繫救援之用（如山難或海難，卷附法務部調查局
    96年1月18日調科參字第09600016360號函，記載為係供登山
    、潛水等野外活動，供求救位置標定使用，與卷附網路搜尋
    下載資料），被告持之用於前述時間地點，目的並非尋求救
    援聯繫，其擊發信號彈之底火使之爆炸推進含有黑色火藥成
    分銀色半藥圓柱體，使之燃燒發光，顯然屬於無正當理由而
    使用。
(四)、查該等信號彈依法務部調查局鑑識人員試射同型槍、彈之結
    果，信號彈內裝填之火藥成分足使其持續燃燒約7秒鐘，且
    信號槍扳機具有安全設計，若槍口低於水平35度，扳機將自
    動鎖定無法發射，然若自高於水平35度以上角度開始連續扣
    動擊發並配合其他技巧動作，仍有可能作低於35度或低於水
    平面之射擊，倘將信號槍槍口與地面呈約45度及30度角將信
    號彈射出，且發射點距落地點在115公尺至145公尺範圍內，
    信號彈滯空飛行至落地，均未達7秒，故仍處於燃燒狀態，
    燃燒中之彈體落撞碰地面引發彈跳分解，仍持續燃燒約2秒
    鐘，有法務部調查局鑑定通知書可參。是該等信號彈裝填火
    藥成分，足使其燃燒約7秒，若以45度角發射，其燃燒距離
    遠於115公尺，若以30度角發射，其燃燒距離遠於145公尺。
    依據被告自己提出信號彈彈著點及落地點示意圖所示，被告
    射擊十三發信號彈之彈著點在總統府正門上方約二樓高度平
    台以上至六樓鐘樓以下範圍，落地點則在總統府正門階梯及
　　兩側車道上（原審卷(二)第106頁），核與證人姜萬歧於原審
  　證稱：「我回頭看發現有一枚像煙火的東西，以大約45度角
    的角度射向屋頂，高度超過二樓，總統府的正面是鐘樓，鐘
    樓為六樓，我看到的第一發是鐘樓下面的牆壁上，但高度差
    不多是旁邊六樓屋頂的位置。我記得超過十發。其他有向左
    、向右都大約有三、四發，有打在屋頂、有打在牆壁的。有
    掉在正大門平臺上面，有掉在正大門後面的走道通道上」等
    情相符（原審卷(二)第11、13頁），且證人游承益證稱：「有
    幾發落在總統府坡道及平台，我指的平台就是正大門的屋頂
    上還有階梯上都有火光」等語明確（原審卷(二)第6頁）。再
    依總統府侍衛室傳真函所示，被告擊發信號彈之位置在凱達
    格蘭大道停等線前，距離總統府牆壁約73公尺，總統府正門
    上方二樓平台高度約9公尺，總統府五樓高度則為20.5公尺
    （原審卷(二)第38頁）。輔以前開法務部調查局試射之飛行中
    繼續燃燒距離及落地彈跳燃燒時間，被告擊發信號彈至總統
    府之距離既僅73公尺，無論被告係以30度角或45度角擊發信
    號彈，均可推知信號彈碰觸總統府牆面時、掉落地面時，仍
    處於燃燒狀態，且落地彈跳燃燒時間應超過2秒鐘。上開物
    理跡證核與證人姜萬歧證述：「我記得在掉下來的時候火花
    還蠻大的，但我跑過去的時候，火光就漸漸熄滅，我用滅火
    器滅掉一、二個」等情相符（原審卷(二)第13頁）及證人游承
    益證稱：「屋頂上還有階梯上都有火光」（原審卷(二)第6頁
    ）等情相符，可見該等信號彈觸及總統府牆壁時、乃至於落
    地時，雖燃燒狀態，亦即被告發射之信號彈，於觸及總統府
    二樓平台以上、六樓鐘樓以下牆壁、再掉落至大門前階梯上
    及側邊通道上時，客觀上雖處於燃燒狀態，而已生公共危險
    。然信號彈之性質與發射爆竹相似，且刑法第173條第1項之
    放火罪，以行為人本乎放火燒燬特定物之故意而實施放火之
    行為，為其成立要件（90年度台上字第7492號），且須有放
    火燒燬之行為，為其構成要件之一。所謂放火，指故意以火
    力傳導於特定之目的物，使其燃燒之意（86年度台上字第43
　　11號），依據卷附信號彈鑑定報告與網路搜尋資料，均無該
  　信號彈可用於放火燃燒特性之說明，且信號彈附件之規格說
    明更記載發光時間僅六秒。於八十公尺落下時已經完全熄滅
    ，又此信號彈與具備燃燒性質之燒夷彈或燃燒彈最大之差異
    在於不具備助燃物（燒夷彈Naplem，軍用稱為燒夷彈，土製
    燃燒彈如汽油彈，89年度台上字第4378號，均有助燃物），
    被告之本意如在放火，即無選擇作用為亮光標示信號求援之
    信號彈，此由：「依信號彈之性能，係依施放者事先之約定
    ，表示某種意思之傳達而已，與燃燒彈之性能有所區別，參
    以甲所持鋼筆手槍向天花板射擊，乙投擲該信號彈究有無放
　　火之犯意，尚須細心勾稽，詳為推求，方足以發現真實（78
  　年度台上字第3156號）」之實務見解亦明。按88年4月21日
　　修正刑法第186條之1之立法理由為：「近代科學技術發達，
  　爆炸物之使用，已日益普遍，如被不法利用，對於公共安全
    ，危害甚大。特增設第一項之犯罪類型，以資因應」。被告
　  未依據正當理由與方法使用本件信號槍彈（卷附說明之警示
    發射角度應為90度），所為前述發射方式，造成前述狀態應
    已生公共危險甚明。
(五)、與本件相同之NICO廠牌信號彈之正常使用方式，須將發射器
    向上與地面垂直約90度角發射，飛行高度約80公尺，火焰亮
    度最大約1萬燭光，自80公尺高度落至地面時，火焰即完全
    熄滅，此有法務部調查局96年1月18日調科參字第096000163
    60號函暨檢附信號彈型錄可稽（原審卷(一)第216至220頁）。
    被告亦陳明當時射擊信號彈基於「我想這個東西有聲光效果
    ，會引人注意」、「我覺得去總統府開槍很爽，因為那裡可
    見度很高」之示威心態（偵卷第59頁、原審卷(二)第112頁反
    面），而信號彈正面垂直射擊，與煙火相似，即無被告所陳
    之所欲達成目的效果，足見被告以有角度方式向總統府建築
    物發射，主觀上係表達示威，與對總統府發射傳統之煙火爆
    竹之舉，並無差異，尚不得以此即認為被告有認識信號彈有
    引燃總統府建築物之可能，而有使總統府建築物引火而仍不
    違背其本意之故意。此由被告雖辯稱：「火花很快就會熄滅
    ，認為總統府不會燒起來」云云（原審卷(一)第8頁、卷(二)第
    113頁），亦知被告並無放火之故意。至於被告行為時雖有
    激動、亢奮之狀況，但經原審委請亞東紀念醫院馮榕醫師鑑
    定其精神狀態結果，被告於會談時，言語連貫，情緒穩定，
　　無明顯之妄想或幻覺，亦無任何重大精神病，CPDI中華人格
  　量表則顯示被告無明顯精神疾病相關症狀，此有亞東紀念醫
    院精神鑑定報告書在卷可考（原審卷(一)第181至182頁），且
    被告於歷次訊問應答正常，亦有筆錄可考，足認被告之精神
    狀態並無違常情形。此外，查無其他證據可認被告於發射信
    號彈時之精神狀態已達精神耗弱或心神喪失之程度。
(六)、至於本件信號槍彈並非槍砲彈藥刀械管制條例之槍彈，有本
    院95年度上訴字第638號：「內政部警政署刑事警察局鑑定
    結果略以：信號槍一支，經檢視係NICO信號彈發射器，內信
　　號彈五發，信號彈空殼一顆。信號槍子彈五發，均係NICO信
　  號彈發射器專用之小型信號彈，尺寸均為45MM，直徑均為16
    MM，重均20公克」、「送鑑信號槍依其原廠設計係專供發射
    該型信號彈之發射器，依據台北地區76年第二次檢警聯繫會
    議決議，信號彈非屬槍砲彈藥刀械管制條例所列管」，與本
　　院93年度上訴字第1802號：「內政部警政署刑事警察局鑑驗
　　結果為：信號槍一枝，係德製NICO牌信號彈發射器，紅色塑
　　膠外殼，尺寸為170公厘、直徑55公厘、高50公厘，前端有
  　一個彈倉轉輪，可供裝填六枚小型信號彈。子彈三顆均係信
    號彈，尺寸為長45公厘、直徑16公釐。經檢視及Ｘ光透視後
    ，信號彈發射器及信號彈均為原廠製品，未發現有改造或變
    造情事，依據臺北地區76年度第二次檢警聯繫會議決議，信
    號彈非屬槍砲彈藥刀械管制條例所列管之子彈或爆裂物。再
    將前揭信號彈送請法務部調查局鑑定結果亦認，送鑑子彈一
    顆，彈底緣直徑17MM（16.53MM）、彈筒長45MM、彈重15.68
    公克、未擊發。係以德國力克NICO煙火器材公司生產信號發
　　射器使用之信號彈。德國力克NICO信號發射器使用之信號彈
  　發射時，彈筒內信號彈頭飛行高度距離約八十至一百公尺，
    產生一萬燭光亮度之紅色或白、綠色火焰，燃燒時間六秒，
    原係用於登山、潛水等戶外活動，供求救位置標定使用」，
    判決在卷可查。
(七)、綜上，本件事證明確，被告所辯並無放火故意尚非不可取，
    其坦承無正當理由使用其他相類之爆裂物爆炸，致生公共危
    險，願意接受科刑之認罪陳述，與事實證據相符，應堪信採
   ，則其犯行既堪認定，即應依法論科。至於被告與辯護意旨
　　雖聲請再送鑑定所發射信號彈有無使總統府走廊地毯或職務
  　引燃，然經函請法務部調查局鑑定，該局覆稱無相關實物與
    樣品歉難辦理鑑定事宜，有該局覆函在卷可查，且本件待證
    事實明確無再調查之必要，是應認為不必要，併此敘明。
二、論罪科刑部分：
(一)、被告無正當理由使用具有黑色火藥成分之其他相類之爆裂物
    即本件信號彈，並射擊底火使之爆炸推進發光銀色半藥圓柱
    體發射燃燒產生紅色火焰，產生前述情狀，致生公共危險，
    核被告所為，係犯刑法第186條之1第1項之罪，檢察官雖認
    被告所為涉犯刑法第173條第1項、第3項放火燒燬現有人所
    在之建築物未遂罪嫌，應依同法第25條第2項規定，減輕其
    刑，起訴法條尚有未洽，在事實同一之範圍應予以變更，被
    告於上開時、地朝總統府正大門發射信號彈共十三發，亦即
    有13次射擊行為，乃緊密實施侵害同一社會公共安全法益，
    此13次射擊行為間之獨立性極為薄弱，依一般社會健全觀念
    ，無從強行分開，在刑法評價上，應視為數個舉動之接續施
    行，合為包括之一行為予以評價，論以接續犯。又被告犯罪
    時間係在96年4月24日以前，依中華民國96年罪犯減刑條例
　  第2條第1項第3款規定，應予減其宣告刑二分之一。
(二)、原審予被告論罪科刑固非無見，惟查，被告所為係犯刑法第
    186條之1第1項之罪，原審誤認被告所為涉犯刑法第173條第
    1項、第3項放火燒燬現有人所在之建築物未遂罪嫌，應依同
    法第25條第2項規定，減輕其刑，容有未洽，是被告上訴意
    旨否認放火，且對於犯刑法第186條之1第1項之罪為認罪陳
    述，並以此指摘原判決不當，即有理由，則原判決既有可議
    ，自應將原判決予以撤銷改判。
(三)、爰審酌被告因積欠卡債約143萬元（原審卷(二)第136頁），與
    各債權銀行協商過程不如預期，向行政院金融監督管理委員
    會申訴亦未獲回應，又恐保全員工作即將不保，抑鬱難伸，
    將不滿情緒投射在當前政治局勢，乃生前往總統府前發射信
    號彈之犯意，以此宣洩情緒，於原審陳稱欲藉此犯行吸引社
    會大眾及媒體關注，其於警詢、偵查初訊及原審羈押訊問時
    稱：「身為一個臺灣國的子民，我在二千年選出來的陳水扁
    總統，到目前為止都沒有引領我們至一個康莊大道，他在二
    千年的競選宣言要建立一個康莊大道，他沒有實現他的競選
    宣言，所以我對他不滿，才持信號槍至總統府開槍，學者都
    是嘴巴說說而已，我是以行動來拋頭顱灑熱血，我開槍是引
    他人來響應」、「我會準備更好的裝備再犯」、「我是故意
    要他們（憲兵、便衣）來抓我」、「這是一個很表象的行為
    ，我知道這個動作不會達到什麼樣的目的，但是這個動作可
    以吸引一些我們的同志們，跟我作同樣的事情，或是他們可
    以拿到更好的彈，總之要有人開第一槍，我認為這是該做的
    事」云云（偵卷第6、10、67頁），卻毫無提及卡債造成之
    社會問題及財務困境，徒訴諸政治抗議，以此煽惑他人危害
    總統府之安全，惡性重大；且總統府乃總統及副總統辦公處
    所，被告故意以信號彈朝總統府正大門方向射擊，於原審歷
    次庭訊態度雖傲慢毫無悔意（見原審判決之記載），但於本
    院審理程序認罪，並陳稱：「上訴只是不能同意被判放火未
    遂罪，如果改法條以刑法第186條之1第1項之不法使用爆裂
    物致生公共危險罪判處徒刑，被告必定不再上訴，就此定案
    入獄服刑，被告該當其罪並且證據確鑿」等語，且斟酌被告
    前無犯罪紀錄，素行非惡，有被告前案紀錄表在卷可參，被
    告射擊之信號彈雖致生公共危險，但火焰均觸及水泥建築及
    柏油路面，僅有數處燻黑痕跡，與變更起訴法條之結果等一
    切情狀，認檢察官論告求刑伍年過重，而量處有期徒刑貳年
    。又被告犯罪行為之時間，係在96年4月24日之前，核與中
    華民國96年罪犯減刑條例第2條第1項第3款規定之減刑條件
　　相符，應減其宣告刑二分之一為有期徒刑壹年。扣案信號槍
    一把、信號彈彈匣一個及槍背帶一個為被告所有，供犯罪所
    用之物，業據被告供明在卷（偵卷第6至7頁），應依刑法第
    38條第1項第2款規定，併予宣告沒收之。
據上論斷，應依刑事訴訟法第369條第1項前段、第364條、第300
條、第299第1項前段，刑法第186條之1第1項、第38條第1項第2
款，中華民國96年罪犯減刑條例第2條第1項第3款、第7條，判決
如主文。
本案經檢察官劉文水到庭執行職務。
中　　華　　民　　國　　96　　年　　8 　　月　　7 　　日
　　　　　　　　　刑事第十二庭審判長法　官   蔡永昌
　　　　　　　　　　　　　　　　　　法　官   陳榮和
　　　　　　　　　　　　　　　　　　法　官   施俊堯
以上正本證明與原本無異。
如不服本判決，應於收受送達後十日內向本院提出上訴書狀，其
未敘述上訴之理由者並得於提起上訴後十日內向本院補提理由書
（均須按他造當事人之人數附繕本）。
                                    書記官   孫佩琳
中　　華　　民　　國　　96　　年　　8 　　月　　7 　　日
附錄：本案論罪科刑法條全文
刑法第186-1條（不法使用爆裂物及其加重結果犯）
無正當理由使用炸藥、棉花藥、雷汞或其他相類之爆裂物爆炸，
致生公共危險者，處一年以上七年以下有期徒刑。
